【裁判字號】    92,易,884
【裁判日期】    920519
【裁判案由】    傷害
【裁判全文】
臺灣臺中地方法院刑事判決                          九十二年度易字第八八四號
    公  訴  人  臺灣臺中地方法院檢察署檢察官
    被      告  甲○○
右列被告因家庭暴力傷害等案件，經檢察官提起公訴（九十二年度偵字第四一ＯＯ號
），本院判決如左：
    主      文
甲○○以加害財產之事，恐嚇他人致生危害於安全，累犯，處拘役貳拾日，如易科罰
金，以佰元折算壹日。
被訴傷害直系血親尊親屬罪部分，公訴不受理。
    事      實
一、甲○○曾於民國八十三年間因違反肅清煙毒條例等案件，經臺灣彰化地方法院判
    處應執行有期徒刑為三年二月確定，指揮書執畢日期原為八十六年十一月十九日
    ，而於八十五年六月二十五日假釋出獄，復於八十六年及八十七年間因違反麻醉
    藥品管理條例及竊盜等案件，經本院分別判處有期徒刑三月及五月確定，前開假
    釋並經撤銷，殘刑一年五月十七日，上開三案件刑期接續執行，於八十九年一月
    十三日交付保護管束期滿執行完畢。猶不知悔改，於九十二年二月十六日凌晨一
    時許，在台中縣霧峰鄉○○村○○路三八八號住處，向其年逾八十歲之母親乙○
    ○索錢，乙○○將甲○○拒於門外，甲○○竟向乙○○恐稱：如再不開門，就要
    把門踢破等語，以加害財產之事恐嚇乙○○，致乙○○心生畏懼而危害於安全。
二、案經台中縣警察局霧峰分局報請臺灣臺中地方法院檢察署檢察官偵查起訴。
    理      由
壹、有罪部分：
一、訊據被告甲○○矢口否認右揭犯行，辯稱：其並未恐嚇其母親云云。然查：右揭
    事實迭據被害人乙○○於警詢及本院審理時指訴甚詳，且參以被害人為被告之母
    親，於本院審理時亦已撤回對於被告傷害之告訴，則其當無故為誣陷被告之可能
    ，其指訴應與事實相符而屬可採。被告之所辯無非卸飾之詞，不足採信，事證明
    確，其犯行洵堪認定。
二、核被告所為，係犯刑法第三百零五條之恐嚇危害安全罪。查被告曾於八十三年間
    因違反肅清煙毒條例等案件，經臺灣彰化地方法院判處應執行有期徒刑為三年二
    月確定，指揮書執畢日期原為八十六年十一月十九日，而於八十五年六月二十五
    日假釋出獄，復於八十六年及八十七年間因違反麻醉藥品管理條例及竊盜等案件
    ，經本院分別判處有期徒刑三月及五月確定，前開假釋並經撤銷，殘刑一年五月
    十七日，上開三案件刑期接續執行，於八十九年一月十三日交付保護管束期滿執
    行完畢，此有臺灣高等法院被告全國前案紀錄表及臺灣臺中地方法院檢察署刑案
    資料查註紀錄表各一份附卷可稽，其於前案執行完畢後，五年內再犯本件有期徒
    刑以上之罪，係屬累犯，應依刑法第四十七條規定加重其刑。爰審酌被告犯罪之
    動機、目的、手段、其品行及智識程度、被害人業已原諒被告及被告犯罪後之態
    度等一切情狀，量處如主文所示之刑，並諭知易科罰金之折算標準。
貳、公訴不受理部分：
一、公訴意旨另以：被告甲○○於九十二年二月十六日下午三時三十分許，在台中縣
    霧峰鄉○○村○○路三八八號住處，向其兄長林正亮索取新台幣（下同）一千五
    百元，適因林正亮正泡牛奶給其父親喝，被告甲○○不耐等候，遂將該牛奶打翻
    ，其母親即被害人乙○○見狀，憤持雨傘柄欲教訓被告甲○○，被告甲○○竟基
    於傷害人身體之犯意，先將雨傘柄奪下後，自屋內追打被害人即其母親乙○○至
    屋外，致被害人乙○○受有頭部外傷合併左前額挫傷紅腫，下頜瘀腫、前胸擦傷
    及右手小指撕裂傷等傷害，因認被告甲○○涉有刑法第二百八十條、第二百七十
    七條第一項之傷害直系血親尊親屬罪嫌云云。
二、按告訴乃論之罪，告訴人於第一審辯論終結前得撤回其告訴；又告訴經撤回者，
    應諭知不受理之判決，並得不經言詞辯論為之，刑事訴訟法第二百三十八條第一
    項、第三百零三條第三款、第三百零七條分別定有明文。經查：被告甲○○因傷
    害案件，經檢察官提起公訴，認均係犯刑法第二百八十條、第二百七十七條第一
    項之傷害直系血親尊親屬罪，依刑法第二百八十七條前段規定係屬告訴乃論之罪
    ，茲據告訴人乙○○於第一審辯論終結前當庭撤回告訴，依照上開說明，此部分
    爰不經言詞辯論，逕為不受理判決之諭知。
據上論斷，應依刑事訴訟法第二百九十九條第一項前段、第三百零三條第三款、第三
百零七條，刑法第三百零五條、第四十七條、第四十一條第一項前段，罰金罰鍰提高
標準條例第一條前段、第二條，判決如主文。
中      華      民      國    九十二      年      五      月    十九    日
                                    臺灣臺中地方法院刑事第七庭
                                        法  官  簡  源  希
右正本證明與原本無異。
如不服本判決，應於判決送達後十日內向本院提出上訴狀，上訴於臺灣高等法院臺中
分院( 須附繕本 )。
                                        書記官
中      華      民      國  九十二      年      五      月    二十    日
附錄論罪科刑法條：
刑法第三百零五條：以加害生命、身體、自由、名譽、財產之事，恐嚇他人致生危害
                  於安全者，處二年以下有期徒刑、拘役或三百元以下罰金。


司法院資訊處製作；財團法人民間司法改革基金會備份。
